---
title: "关于二手房的数据分析研究"
author:
  - 任一轩
date: "`r Sys.Date()`"  
  
documentclass: ctexart
keywords:
  - 中文
  - R Markdown
output:
  rticles::ctex:
    fig_caption: yes
    number_sections: yes
    toc: yes
---


```{r setup, include = FALSE,echo = FALSE}
knitr::opts_chunk$set(echo = FALSE,error = FALSE, warning = FALSE, message = FALSE, out.width = "100%", split = FALSE, fig.align = "center")
#load library
library(tidyverse)
library(kableExtra)
library(lubridate)
library(scales)
library(plotly)
library(patchwork)
library(ggrepel)
library(readr)
library(dplyr)
library(nnet)
library(rpart)
library(ggplot2)
library(Hmisc)
library(car)
library(caret)
library(showtext)
showtext_auto(enable = TRUE)
```



# 主要发现

1.  房屋所在地段是影响房屋单价的主要因素
2.  四居室、五居室房屋单价较高
3.  邻近地铁的房屋单价会略高于不邻近地铁的房屋

# 数据介绍

本报告**链家**数据获取方式如下：

报告人在2023年9月12日获取了[链家武汉二手房网站](https://wh.lianjia.com/ershoufang/)数据。

-   链家二手房网站默认显示100页，每页30套房产，因此本数据包括3000套房产信息；

-   数据包括了页面可见部分的文本信息，具体字段及说明见作业说明。

**说明：**数据仅用于教学；由于不清楚链家数据的展示规则，因此数据可能并不是武汉二手房市场的随机抽样，结论很可能有很大的偏差，甚至可能是错误的。

```{r}
# 载入数据和预处理

lj<- read_csv("C:/data/2023-09-12_cleaned.csv")
lj


```

# 数据概览

数据表（lj)共包括`r names(lj)`等`r ncol(lj)`个变量,共`r nrow(lj)`行。表的前10行示例如下：

```{r}
lj %>% 
  head(10) 
```

各变量的简短信息：

```{r}
glimpse(lj)
```

各变量的简短统计：

```{r}
summary(lj)
```

可以看到：

-   表中房屋售价总价的最大值为1380万元，而最小值仅为10.6万元，相差极大，最大值为最小值的100倍以上。
-   表中房屋单价最大值为44656元/㎡，最小值为1771元/㎡，最大值为最小值的25倍左右。
-   表中房屋建筑面积最大值为588㎡，最小值为23㎡，中位数和平均数接近，约100㎡。

# 探索性分析

## 查看数据集户型和建筑面积的分布

```{r}
type_freq <- data.frame(table(lj$bedrooms))
type_p <- ggplot(data=type_freq,aes(x=reorder(Var1,-Freq),y=Freq))+
  geom_bar(stat='identity',fill='steelblue')+
  theme(axis.text.x = element_text(angle = 30,vjust = 0.5))+
  xlab('卧室数量')+
  ylab('房屋套数')
type_p

```
发现：

1.三居室和二居室是本数据集中最常见的两种户型。

2.样本房屋面积集中于100㎡左右。

## 统计二手房所在地区的分布情况

```{r}
## 计算房屋所在地区的频数分布
(a = table(lj$property_region))

## 绘制柱形图对房屋所在地区进行展示和解读
a = a[order(a,decreasing = T)]
 b <- head(a,n=10)
barplot(b, names.arg = names(b), col = c("#228B22","#00C957","#BDFCC9","#2E8B57"), xlab = "房屋所在地区", ylab = "房屋数", cex = 0.8, cex.axis = 1, main = "房屋所在地区直方图",family = "Songti SC", cex.lab = 1)

```
发现：样本中的房屋位置大多在三环外，远离市中心的位置。

## 房屋总价的数值描述与图形

```{r}
lj %>% 
  summarise(lj$price_ttl)
hist(lj$price_ttl,breaks = 70,main = "房屋总价的直方图", ylab="房屋套数(套)", xlab="房屋总价(万元)",family = "Songti SC", cex.lab = 1)
```
```{r}
## 绘制房屋总价的箱型图
boxplot(lj$price_ttl, data = lj,xlab = "房屋总价", ylab = "频数", col = "#32CD99", main = "房屋总价箱型图")
```

发现：

1.样本集内房屋总价集中于150万-200万的区间

2.样本所在地和户型及面积的情况与总价的分布情况是一致的。

## 房屋单价的数值描述与图形
```{r}
lj %>% 
  summarise(lj$price_sqm)
hist(lj$price_sqm,breaks = 70,main = "房屋单价的直方图", ylab="房屋套数(套)", xlab="房屋单价(元/㎡)",family = "Songti SC", cex.lab = 1)
```
```{r}
## 绘制房屋单价的箱型图
boxplot(lj$price_sqm, data = lj, xlab = "房屋单价", ylab = "频数", col = "#32CD99", main = "房屋单价箱型图")
```


发现：样本集内房屋单价集中于1万/㎡-2万/㎡的区间。

## 影响房屋单价的主要因素是什么？
```{r}
#找出单价最高的10套二手房
lj %>% 
  arrange(desc(price_sqm)) %>% 
  slice_max(price_sqm, n = 10)
```
```{r}
#找出单价最低的10套二手房
lj %>% 
  arrange(desc(price_sqm)) %>% 
  slice_min(price_sqm, n = 10)
```


通过对比，可以发现：

-   1.单价高的房屋地段集中于市中心，多为三室以上的大户型、精装修。
-   2.反之，单价低的房屋地段位于偏远地段，面积较小。

## 邻近地铁这个因素是否对房价有影响？
```{r}
## 计算房屋是否邻近地铁的频数分布
  data(lj$near_subway)

## tapply计算是否邻近地铁的房屋单价均价的平均水平
(b = tapply(lj$price_sqm,lj$near_subway=="近地铁", mean))

## 绘制柱形图对房屋是否邻近地铁进行展示和解读
barplot(b, col = c("#228B22","#00C957"), space = 1, xlab = "房屋是否临近地铁", ylab = "频数", horiz = TRUE, main = "样本房屋是否临近地铁直方图", xlim = c(0,30000))

```

发现：邻近地铁的因素在本样本集中对房屋单价有一定影响，但影响程度大小有待进一步量化分析。

## 卧室数量这个因素是否对房价有影响？

```{r}
## 计算房屋内部卧室数的频数分布
table(lj$bedrooms)

## tapply计算房屋内部卧室数-月租金的平均水平
(c = tapply(lj$price_sqm, lj$bedrooms,mean))

## 绘制箱型图对房屋内部卧室数进行展示和解读
bymedian = with(lj, reorder(bedrooms, price_sqm, median))
boxplot(price_sqm ~ bymedian, data = lj, par(las="1"), reorder(lj$bedrooms, lj$price_sqm, FUN = median), varwidth=TRUE, xlab = "房屋卧室数", ylab = "频数",  col = "#32CD99", main = "房屋卧室数-房屋单价箱型图")

```

发现：四居室、五居室房屋明显单价较二居室、三居室房屋高。因前者多为大面积、高质量房屋，此结论也符合常识。

--------------------------------------------------------------------


# 发现总结

​       经由分析发现，房屋所在地段是影响房屋单价的主要因素，邻近地铁的房屋单价会略高于不邻近地铁的房屋，四居室、五居室房屋单价较高。

​        总体而论，地段好、出行方便、房型好、面积大的房屋更宜居，单价也更昂贵。
